臺灣高雄地方法院刑事判決　　　　　　　93年度易字第1495號
公　訴　人　臺灣高雄地方法院檢察署檢察官
被　　　告　甲○○
選任辯護人　徐豐益律師
上列被告因竊盜案件，經檢察官聲請簡易判決處刑（93年度偵字
第17586 號），本院認不宜逕以簡易判決處刑，改依通常程序審
理，並判決如下：
    主  文
甲○○無罪。
    理  由
一、公訴意旨略以：被告甲○○意圖為自己不法所有，於民國九
    十三年六月初某日，在高雄市○○區○○路三十八號十三樓
    阿肯迪亞數位科技股份有限公司客服部內，趁該部門主管乙
    ○○不注意之際，竊取該公司所有之ＰＨＳＣ─1000手機一
    支（手機序號：ＳＺ000000000）， 得手後據為己有。嗣於
    同年八月十三日下午三時許，在該公司二十八樓辦公室為乙
    ○○發現甲○○持有上開手機，經比對該手機之ＳＮ號碼後
    ，報警查獲，因認被告涉有刑法第三百二十條第一項之竊盜
    罪嫌等語。
二、按犯罪事實應依證據認定之，無證據不得推定其犯罪事實；
    又不能證明被告犯罪，應諭知無罪之判決。刑事訴訟法第一
    百五十四條第二項及第三百零一條第一項分別定有明文。再
    按刑事訴訟法上所謂認定犯罪事實之證據，係指足以認定被
    告確有犯罪行為之積極證據而言，如未能發現相當證據或證
    據不足以證明，自不能以推測或擬制之方法，以為裁判基礎
    。而認定不利於被告之事實，須依積極證據，苟積極證據不
    足為不利被告之認定時，即應為有利於被告之認定，更不必
    有何有利之證據；又認定犯罪事實所憑之證據，雖不以直接
    證據為限，間接證據亦包括在內，然而無論直接證據或間接
    證據，其為訴訟上之證明，須於通常一般之人均不致有所懷
    疑，而得確信其為真實之程度者，始得據為有罪之認定，倘
    其證明尚未達到此一程度，而有合理之懷疑存在而無從使事
    實審法院得有罪之確信時，即應由法院為諭知被告無罪之判
    決。亦即若證據資料在經驗科學上或論理法則上尚有對被告
    較為有利之存疑，而無從依其他客觀方法排除此項合理之可
    疑，即不得以此資料作為斷罪之基礎，且刑事訴訟制度受「
    倘有懷疑，即從被告之利益為解釋」、「被告應被推定為無
    罪」之原則所支配，故得為訴訟上之證明者，無論為直接或
    間接證據，須客觀上於一般人均不致有所懷疑而達於確信之
    程度者，始可據為有罪之認定，倘其證明尚未達於「確信」
    之程度，而有合理可疑存在時，即難據以為被告不利認定，
    換言之，在法律判斷上，即不能為被告有罪之認定。
三、訊之被告堅決否認有何竊取上開PHSC─1000手機之犯行，辯
    稱該手機係向同公司內一位男同事以新台幣（下同）八千元
    所購得等語。經查，本件公訴意旨認被告涉有竊盜之罪嫌，
    無非以證人即被告之部門主管乙○○於警訊之指述，及贓物
    認領保管收據、出貨證明書、相片、出貨單及統一發票影本
    各一紙等為其論據。惟查，本件被告於警訊及本院審理中均
    否認有何竊取上開手機之犯行，前後所述一致；又依證人即
    被害人公司之主管乙○○於警訊時證述之內容，僅稱該公司
    失竊一支PHS 手機，其後發現該手機為被告在持有使用中，
    乃報警處理，其並未親眼目擊被告竊取該手機，且證人乙○
    ○於本院審理中亦到庭證述該手機分配至其擔主管之客服部
    門有一支，約一星期後發現手機被竊，後來發現在客服部擔
    任專員之被告，在客服部內持有及使用同型手機經比對序號
    確認為失竊手機等語（見本院九十四年三月二十一日審判筆
    錄），其亦未能明確指認係被告竊走該支手機，且證人乙○
    ○於本院審理中復稱，本件手機失竊後並未立即報警，而係
    在公司內先向同事詢問，當時約六月底七月初，後並至公司
    各部門調查有無同事取走該手機，問到七月底左右等語（見
    本院九十四年三月二十一日審判筆錄），則被告應知公司內
    部已發現有手機失竊，且在進行內部之詢問及調查中，如該
    手機為被告所竊取，核之常情其應不致於公然持至該手機失
    竊之地點即該公司之客服部內使用；又上開贓物認領保管收
    據、出貨證明書、相片、出貨單及統一發票影本，亦僅足證
    明被害人公司確有失竊上開手機之事實，尚無法直接證明該
    手機即為被告所竊；至被告雖無法明確交待其所持有之上開
    失竊手機究係向何人所購入，惟此亦僅涉及被告是否明知該
    手機為他人所竊得之物，而為掩飾他人之犯行始推拖其詞，
    及被告是否另涉有故買或收受贓物之犯行，尚難以此逕認被
    告有竊取上開手機之犯行；此外復查無其他積極證據，足認
    被告有何公訴人所指之竊盜犯行，核之上開法條及判例之意
    旨，本件被告之犯罪尚屬不能證明，自應為無罪之諭知。
據上論斷，應依刑事訴訟法第四百五十二條、第三百零一條第一
項，判決如主文。
中　　華　　民　　國　　94　　年　　4 　　月　　4 　　日
                  刑事第六庭    審判長法　官  蔡國卿
                                      法  官  楊筑婷
                                      法  官  林俊寬
以上證明與原本無異。
如不服本判決，應於判決送達後10日內，向本院提出上訴狀。
中　　華　　民　　國　　94　　年　　4 　　月　　4 　　日
                                      書記官  蔡淑貞
